臺灣臺中地方法院民事判決
111年度中簡字第1150號
原      告  王如琪  

被      告  藍惠瑩  


上列被告因違反洗錢防制法等刑事案件（本院110年度金訴字第1
000號），經原告提起刑事附帶民事訴訟請求損害賠償（本院111
年度附民字第37號），由本院刑事庭裁定移送前來，於民國111
年8月9日言詞辯論終結，本院判決如下：
    主      文
被告應給付原告新臺幣壹拾捌萬元，及自民國一百一十一年一月
十二日起至清償日止，按週年利率百分之五計算之利息。
本判決得假執行。
    事實及理由
一、原告主張：被告依其之智識程度及社會生活經驗，可知金融
    帳戶為個人信用、財產之重要表徵，且應可預見任意將金融
    機構帳戶資料交付他人，常與詐欺等財產犯罪密切相關，極
    有可能遭詐欺正犯利用做為人頭帳戶，便利詐欺正犯用以向
    他人詐騙款項匯入後再行提款，因而幫助詐欺正犯從事財產
    犯罪，且受詐騙之人匯入款項遭提領後，即可產生遮斷資金
    流動軌跡而逃避國家追訴、處罰之洗錢效果，竟仍基於縱若
    有人取得其金融機構帳戶資料之人，自行或轉交他人供作被
    害人匯入遭詐騙款項之用，藉以掩飾、隱匿犯罪所得去向及
    所在，仍不違背其本意之幫助詐欺取財及幫助一般洗錢之不
    確定故意，於民國109年11月24日下午1、2時許，將其所申
    設之國泰世華商業銀行篤行分行帳號000000000000號帳戶及
    玉山商業銀行五權分行帳號0000000000000號帳戶之存摺、
    提款卡、密碼、網路銀行帳號及密碼等資料（下合稱系爭帳
    戶資料），以新臺幣（下同）70,000元之代價，出售予真實
    姓名年籍不詳綽號「阿忠」之成年男子，而以此方式容任「
    小棠」及其所屬詐欺集團使用其帳戶。「阿忠」取得系爭系
    爭帳戶資料後，即與所屬詐欺集團成員共同基於意圖為自己
    不法所有，向原告施以詐術，致原告陷於錯誤，而分別於10
    9年11月27日12時52分許、109年12月2日13時19分許，分別
    匯款120,000元及60,000元至被告帳戶內，共計受有180,000
    元之損害，爰依侵權行為之法律關係，請求被告負損害賠償
    責任等語。並聲明：如主文第1項所示。
二、被告則以：伊並不爭執有賣出帳戶之事實，惟伊已因違反洗
    錢防制法被關了，已經負了應負的責任，不應該再賠錢，縱
    使要賠錢，也要等伊服刑完畢工作一段時間後才有辦法償還
    等語，資為抗辯。並聲明：原告之訴駁回。
三、得心證之理由：
  ㈠原告主張被告前開違反洗錢防制法之犯行，致其受有180,000
    元之損失等情，有本院110年金訴字第1000號刑事判決為證
    ，被告對於違反洗錢防制法之犯行並不爭執，雖以：伊目前
    無力賠償等語置辯，惟被告縱使未具有清償之資力，亦非法
    律上得免除清償責任之事由，所辯自無可採，應認原告之主
    張為真正。
  ㈡按因故意或過失，不法侵害他人之權利者，負損害賠償責任
    。故意以背於善良風俗之方法，加損害於他人者亦同，民法
    第184 條第1 項定有明文。次按數人共同不法侵害他人之權
    利者，連帶負損害賠償責任；不能知其中孰為加害人者，亦
    同，民法第185 條第1 項亦有明定。再所謂共同侵權行為，
    係指數人共同不法對於同一之損害，與以條件或原因之行為
    。加害人於共同侵害權利之目的範圍內，各自分擔實行行為
    之一部，而互相利用他人之行為，以達其目的者，仍不失為
    共同侵權行為人，而應對於全部所發生之結果，連帶負損害
    賠償責任（最高法院78年度台上字第2479號判決可資參照）
    。又損害賠償之債，以有損害之發生及有責任原因之事實，
    並二者之間，有相當因果關係為成立要件（參見最高法院48
    年台上字第481 號判例意旨）。查本件被告將其所申設之帳
    戶出售予真實姓名年籍不詳之詐欺集團成員暱稱「阿忠」，
    再由「阿忠」交予詐欺集團，詐欺集團再以上開方式向原告
    詐取財物，致原告受有180,000元之損害，又被告故意不法
    行為與原告所受損害間，具有相當因果關係，依首揭法條規
    定及最高法院判例意旨，被告對原告所受損害，應負賠償責
    任甚明。
  ㈢末按給付無確定期限者，債務人於債權人得請求給付時，經
    其催告而未為給付，自受催告時起，負遲延責任，其經債權
    人起訴而送達訴狀者，與催告有同一之效力；遲延之債務，
    以支付金錢為標的者，債權人得請求依法定利率計算之遲延
    利息；應付利息之債務，其利率未經約定，亦無法律可據者
    ，週年利率為百分之5，民法第229條第2項、第233條第1項
    前段、第203條分別定有明文。本件原告對被告等之侵權行
    為損害賠償債權，核屬無確定期限之給付，既經原告起訴並
    送達訴狀，有送達證書可憑，被告等迄未給付，當應負遲延
    責任。是原告請求自起訴狀繕本送達被告之翌日即111年1月
    12日起至清償日止，按週年利率百分之5計算之利息，與上
    開規定，核無不合，應予准許。　
四、綜上所述，原告依侵權行為之法律關係，請求被告給付180,
    000元，及自111年1月12日起至清償日止，按週年利率百分
    之5計算之利息，為有理由，應予准許。
五、本件判決係依民事訴訟法第427條第1項規定適用簡易訴訟程
    序，所為被告敗訴判決，應適用民事訴訟法第389條第1項第
    3款之規定，依職權宣告假執行。
六、本件原告提起刑事附帶民事訴訟，由本院刑事庭依刑事訴訟
    法第504 條第1 項之規定裁定移送前來，依同條第2 項規定
    就原告起訴部分依法免徵第一審裁判費，且本件訴訟繫屬期
    間亦未增生訴訟費用，尚無訴訟費用負擔問題，併此敘明。
中　　華　　民　　國　　111 　年　　8 　　月　　23　　日
                  臺灣臺中地方法院臺中簡易庭
                                  法　官　吳蕙玟
以上正本係照原本作成。　　　　　　　　　　　　　　　　　
如不服本判決，應於送達後20日內，向本院提出上訴狀並表明上
訴理由，如於本判決宣示後送達前提起上訴者，應於判決送達後
20日內補提上訴理由書（須附繕本）。如委任律師提起上訴者，
應一併繳納上訴審裁判費。
中　　華　　民　　國　　111 　年　　8 　　月　　23　　日
                                  書記官  楊思賢